【裁判字號】    97,台上,765
【裁判日期】    970221
【裁判案由】    偽造文書等罪
【裁判全文】
最高法院刑事判決              九十七年度台上字第七六五號
上  訴  人  甲○○
上列上訴人因偽造文書等罪案件，不服台灣高等法院高雄分院中
華民國九十六年十二月三日第二審判決（九十六年度上訴字第一
八四二號，起訴案號：台灣高雄地方法院檢察署九十五年度偵字
第三○八三○號），提起上訴，本院判決如下：
    主  文
上訴駁回。
    理  由
一偽造文書等罪部分：
按刑事訴訟法第三百七十七條規定，上訴於第三審法院，非以判
決違背法令為理由，不得為之。是提起第三審上訴，應以原判決
違背法令為理由，係屬法定要件。如果上訴理由狀並未依據卷內
訴訟資料，具體指摘原判決不適用何種法則或如何適用不當，或
所指摘原判決違法情事，顯與法律規定得為第三審上訴理由之違
法情形，不相適合時，均應認其上訴為違背法律上之程式，予以
駁回。本件原判決撤銷第一審不當之判決，改判仍論處上訴人甲
○○行使偽造私文書二罪罪刑（即原判決附表編號１、４部分）
，已詳敘所憑之證據及認定之理由，從形式上觀察，並無任何違
背法令之處。而刑法處罰行使偽造私文書罪之主旨，重在保護文
書公共之信用，非僅保護制作名義人之利益，故所偽造之文書，
如足以生損害於公眾或他人，其罪即應成立，不問實際上有無制
作名義人其人，縱令制作文書名義人係屬架空虛造，亦無妨於本
罪之成立。本件上訴人冒用「周子傑」名義向雅虎公司申請會員
帳號，並以該會員帳號登錄「ＹＡＨＯＯ奇摩拍賣」網站，從事
網路拍賣詐欺，並以「周子傑」名義寄發「得標通知」及電子郵
件予張惟勝，自足生損害於「周子傑」、雅虎公司及張惟勝，至
是否確有「周子傑」其人，並非所問，原判決未就此為無益之調
查，自無違法可言。而量刑輕重，係屬事實審法院得依職權自由
裁量之事項，苟已斟酌刑法第五十七條各款所列情狀而未逾越法
定刑度，不得遽指為違法。原判決於量刑時，已具體就上訴人犯
罪之動機、目的、手段、所生危險或損害以及犯罪後態度等一切
情狀，予以綜合考量後，在法定刑內科處其刑，並依中華民國九
十六年罪犯減刑條例之規定，減輕其刑，不能任意指為違法。又
是否適用刑法第五十九條規定酌量減輕其刑，乃屬法院審判時得
依職權自由裁量之事項，原審審酌上訴人犯罪情狀，認無可憫恕
之事由，未依該條規定減輕其刑，並不違法。上訴意旨，對於原
判決究竟如何違背法令，並未依據卷內資料為具體之指摘，徒憑
己見，對於原審前述職權之行使，任意指摘，難謂已符合首揭法
定上訴要件，其上訴違背法律上之程式，應予駁回。
二詐欺取財等罪部分：
按刑事訴訟法第三百七十六條所列各罪之案件，經第二審判決者
，不得上訴於第三審法院，法有明文。本件上訴人另犯詐欺取財
五罪（即原判決附表編號２、３、５、６、７部分），原審係依
刑法第三百三十九條第一項論處罪刑，核屬刑事訴訟法第三百七
十六條第四款之案件。依首開說明，既經第二審判決，自不得上
訴於第三審法院，上訴人猶復提起上訴，顯為法所不許，應併予
駁回。
據上論結，應依刑事訴訟法第三百九十五條前段，判決如主文。
中    華    民    國  九十七  年    二    月  二十一  日
                      最高法院刑事第三庭
                          審判長法官  謝  家  鶴
                                法官  花  滿  堂
                                法官  陳  世  淙
                                法官  洪  佳  濱
                                法官  許  錦  印
      本件正本證明與原本無異
                                      書  記  官
中    華    民    國  九十七  年    三    月    五    日
                                                 H


司法院資訊處製作；財團法人民間司法改革基金會備份。
